【裁判字號】    89,附民,116
【裁判日期】    890522
【裁判案由】    傷害
【裁判全文】
臺灣高等法院刑事附帶民事訴訟判決                八十九年度附民字第一一六號
    原      告  乙○○
    被      告  甲○○
右列被告因傷害案件（八十九年度上易字第八○二號），原告提起附帶民事訴訟，請
求損害賠償，本院判決如左：
    主  文
被告應給付原告新臺幣壹拾萬元暨自八十九年三月十六日起至清償日止按年息百分之
五計算之利息。
原告其餘之訴駁回。
    事  實
甲、原告方面：
一、聲明：被告應給付原告新臺幣（下同）參拾萬元暨自起訴狀繕本送達翌日起至清
          償日止按年息百分之五計算之利息。
二、陳述：被告甲○○於民國八十八年三月二日上午十一時四十分許，因不滿原告李
          建地以圍籬圍住台北縣板橋市○○路○段四一七巷二十二弄二號前庭院之
          土地，遂持其所有之老虎鉗一支前往該處欲剪破圍籬，經原告發現，上前
          欲照相存證，被告竟以老虎鉗出手敲打原告之頭部及身體，除致原告左側
          頭頂頭皮裂傷，頓時血流如注外，另左小指、右膝、左腿亦均受有傷害，
          歷經為時二月始告治癒。原告因被告之侵害行為，致精神上遭受莫大打擊
          ，痛苦異常，爰求為命被告賠償精神慰藉金參拾萬元暨自起訴狀繕本送達
          翌日起至清償日止按年息百分之五計算之利息。
乙、被告方面：
一、聲明：原告之訴駁回。
二、陳述：否認原告所指之侵權行為事實。理由引用刑事判決書所載其否認犯罪事實
      之理由。
    理  由
一、原告主張被告犯有傷害罪，業經本院刑事判決（如附件）認定在案，則原告主張
    被告對其有之侵權行為事實，堪以認定。
二、按不法侵害他人之身體、健康、名譽或自由者，被害人雖非財產上之損害，亦得
    請求賠償相當之金額，民法第一百九十五條第一項前段定有明文。本件被告傷害
    原告，除致原告左側頭頂頭皮裂傷，頓時血流如注外，另左小指、右膝、左腿亦
    均受有傷害，歷經為時二月始告治癒。原告因被告之侵害行為，精神上自受有痛
    苦，而所受之痛苦，雖非財產上之損害，揆諸前揭規定，亦得對被告請求賠償相
    當之金額。原告據以請求，自非無據。被告徒言抗辯原告並無損害及其未有侵權
    行為云云，為不足取，從而原告基於侵權行為之法律關係請求被告賠償非財產上
    之損害即應准許。惟經本院斟酌兩造身分、經濟能力及社會地位及原告所受痛苦
  ，認原告請求被告賠償參拾萬元，尚嫌過高，爰在壹拾萬元及自本件起訴狀繕本
    送達被告之翌日即八十九年三月十六日起至清償日止按年息百分之五計算之法定
    遲延利息之範圍內，予以准許，逾此部分請求，為無理由，應予駁回。
三、據上論結，本件原告之訴，為一部有理由，一部無理由，依刑事訴訟法第五百零
    二條第一項、第二項、第四百九十一條第十款、民事訴訟法第四百六十三條、第
    三百八十五條第一項前段、第三百九十條第二項，判決如主文。
中     華     民     國    八十九   年       五       月     二十二     日
                           臺灣高等法院刑事第二十庭
                               審判長法  官  葉  麗  霞
                                     法  官  黃  瑞  華
                                     法  官  余  來  炎
右正本證明與原本無異。
不得上訴。
                                     書記官  黃  麗  玲
中    華    民    國    八十九    年       五       月      二十四      日


司法院資訊處製作；財團法人民間司法改革基金會備份。
